臺灣高等法院高雄分院刑事判決　　　　110年度上訴字第310號
上　訴　人
即　被　告　王裕程



選任辯護人　秦嘉逢律師
　　　　　　黃雅玲律師
上列上訴人因毒品危害防制條例案件，不服臺灣屏東地方法院10
8 年度訴字第913 號，中華民國109 年11月30日第一審判決（起
訴案號：臺灣屏東地方檢察署108 年度偵字第4634號、108 年度
偵字第6970號），提起上訴，本院判決如下：
    主  文
原判決關於有罪部分撤銷。
王裕程無罪。
    理  由
一、公訴意旨略以：王裕程明知甲基安非他命係毒品危害防制條
    例第2 條第2 項第2 款之第二級毒品，不得非法持有、販賣
    ，竟意圖營利，基於販賣第二級毒品甲基安非他命之犯意，
    分別於附表所示之交易時間、交易地點，以附表所示之交易
    方式及交易金額，販賣第二級毒品甲基安非他命予如附表所
    示之購毒者（共6 次）。嗣於民國108 年5 月22日7 時23分
    許，員警持臺灣屏東地方法院核發之搜索票至王裕程位於屏
    東縣○○鄉○○路00號之檳榔小舖居所執行搜索，扣得如附
    件所示之物，因而查獲。經屏東縣政府警察局恆春分局報告
    臺灣屏東地方檢察署檢察官偵查起訴，因認王裕程涉犯毒品
    危害防制條例第4 條第2 項之販賣第二級毒品罪嫌云云。
二、按犯罪事實應依證據認定之，無證據不得認定犯罪事實，刑
    事訴訟法第154 條第2 項定有明文。又認定犯罪事實所憑之
    證據，雖不以直接證據為限，間接證據亦包括在內；然而無
    論係直接或間接證據，其為訴訟上之證明，須於通常一般之
    人均不致有所懷疑，而得確信其為真實之程度者，始得據為
    有罪之認定，倘其證明尚未達到此一程度，而有合理性之懷
    疑存在時，即難為有罪之認定（最高法院76年度台上字第49
    86號判決意旨參照）。再者，被告否認犯罪事實所持之辯解
    ，縱屬不能成立，如無積極證據足以證明其犯罪行為，自不
    能以推測或擬制之方法，以為裁判基礎（最高法院78年台上
    字第1981號判決意旨參照）。按毒品危害防制條例第17條第
    1 項規定，犯同條例第4 條至第8 條、第10條或第11條之罪
    ，供出毒品來源，因而查獲其他正犯或共犯者，減輕或免除
    其刑。則施用毒品之人如供出毒品之來源，有可能因而獲邀
    減輕或免除其刑之寬典，故其陳述須無瑕疵可指外，且為擔
    保持有或施用毒品者所稱其所買受毒品指證之真實性，尤應
    有足以令人確信其陳述為真實之補強證據，始能資為論罪之
    依據。因而，事實審法院必須調查其他證據以為補強，使其
    證明力達於一般人均不致有所懷疑而得確信其為真實之程度
    ，始得據為對他人不利之認定。而關於毒品施用者其所稱向
    某人購買（或受讓）毒品之供述，必須補強證據佐證，係指
    毒品購買（受讓）者之供述縱使並無瑕疵，仍須補強證據佐
    證，以擔保其供述之真實性，該所謂補強證據，必須與施用
    毒品者關於相關毒品交易之供述，具有相當程度之關連性，
    且足使一般人對於施用毒品者之供述無合理之懷疑存在，而
    得確信其為真實，始足當之。至於購買（或受讓）毒品者先
    後陳述次數之多寡、內容是否一致，均非足以擔保其關於毒
    品來源陳述真實性之補強證據，故不能據為關於毒品來源之
    陳述是否與事實相符之判斷依據（最高法院100 年度台上字
    第3271號、101 年度台上字第3074號、108 年度台上字第41
    03號判決意旨參照）。
三、公訴意旨認被告涉犯販賣第二級毒品等罪嫌，無非以被告於
    警詢、偵查之供述、證人尤嚴進於警詢及偵查時之證述、監
    視器畫面、指認犯罪嫌疑人紀錄表，證人陳嘉和於警詢及偵
    查時之證述、監視器畫面、指認犯罪嫌疑人紀錄表，搜索扣
    押筆錄、扣押物品目錄表等為其主要論據。
四、訊據被告堅決否認有何販賣第二級毒品甲基安非他命犯行，
    辯稱：就起訴書所載4 次涉嫌販賣第二級毒品給尤嚴進部分
    （即如附表編號1 至4 所示），這4 次我都沒有拿毒品給尤
    嚴進，而是尤嚴進拿音響喇叭去我家給我做箱子，還叫我做
    敬茶盤寫字；至於起訴書所載2 次涉嫌販賣第二級毒品給證
    人陳嘉和部分（即如附表編號5 、6 所示），於起訴書所載
    時間，我並沒有與證人陳嘉和見面云云；被告之辯護人並為
    被告辯護稱：關於證人尤嚴進部分，單純由證人尤嚴進有進
    出被告家中照片來看，也不足以證明被告有販賣毒品的事實
    ，證人尤嚴進有說被告有販賣咖啡包給他，但在被告家中僅
    搜索到2 包甲基安非他命而非咖啡包，顯與證人尤嚴進所述
    被告有販賣毒品給他的行為不符；另關於證人陳嘉和部分，
    在被告家前確實有停放一台紅黑色的機車，可是在證人陳嘉
    和進出被告家中的3 月10日、3 月13日、3 月15日的照片中
    ，都沒有看到該紅黑色的機車，是從照片可資證明證人陳嘉
    和去找被告時，被告並不在家，既然被告不在家，被告根本
    不可能販賣毒品給他，況且證人陳嘉和在原審也很明確證述
    說108 年3 月10日及108 年3 月13日被告並無販賣毒品給他
    ，故這部分應為被告有利認定云云。
五、經查：
  ㈠就附表編號1 至4 所示部分（販賣給證人尤嚴進部分）：
  ⒈就附表編號1 所示部分：
    證人尤嚴進於108 年5 月22日偵訊時證稱：【問：（提示10
    8 年5 月7 日通訊監察譯文；按此應係提示監視器錄影畫面
    擷取照片）是何意思？】這是第一次找他，他原本要請我喝
    咖啡，後來跟我收新臺幣（下同）500 元，之前我做當鋪，
    我請他去向我朋友講還錢的事，講到一半他問我是否要喝咖
    啡包，當時我不知道是毒品，後來他跟我說是毒品咖啡包，
    我喝完他跟我說是毒品，跟我收500 元，當天我有給他500
    元，喝完後沒感覺，我回去也是可以睡。【問：本次交易有
    無成功？】有等語（見108 偵4634卷【下稱偵卷】第183 頁
    ）；而上開偵訊筆錄雖記載為「通訊監察譯文」，然檢察官
    實係「提示照片」（即監視器錄影畫面擷取照片），上開偵
    訊筆錄乃屬誤載乙情，有臺灣屏東地方檢察署108 年10月7
    日屏檢文崗108 偵4634字第1089039280號函1 紙在卷可憑（
    見原審法院卷第79頁），故下述關於108 年5 月22日證人尤
    嚴進之偵訊筆錄均有相同誤載之處，併此敘明。復於原審審
    理時證稱：就審判長提示之108 年偵字第4634號偵卷第55頁
    照片中，於108 年5 月7 月，白色車子旁站的人我；照片所
    示的檳榔小舖是被告的住處；我對於之前我於警詢及偵查中
    表示，我當天是去跟被告購買500 元含有甲基安非他命成份
    的咖啡包，沒有意見；我於5 月7 日到被告家之前，沒有先
    用電話跟被告聯絡，我是直接去的等語（見原審法院卷第28
    6 至287 頁）。
  ⒉就附表編號2 所示部分：
    證人尤嚴進於108 年5 月22日偵訊時證稱：「【問：（提示
    108 年5 月9 日通訊監察譯文；按此應係提示監視器錄影畫
    面擷取照片）譯文內容是何意思？】我去問他有無找我朋友
    ，這次我主動問他有無毒品咖啡包，我跟他買了500 元，當
    場在他那裡施用，我不知道他怎麼泡，他泡好拿給我喝。【
    問：本次交易有無成功？】有。」等語（見偵卷第183 頁）
    。復於原審審理時證稱：就審判長提示之108 年偵字第4634
    號偵卷第57頁照片，於108 年5 月9 月，畫面中的車子及人
    都是我本人；我當天是去找被告；該處是被告的家；我對於
    之前我於警詢及偵查中表示，我當天是去跟被告購買500 元
    含有甲基安非他命成份的咖啡包，沒有意見；這次我沒有先
    用電話跟被告聯絡，我都是直接去的等語（見原審法院院卷
    第286 至287 頁）。
  ⒊就附表編號3 所示部分：
    證人尤嚴進於108 年5 月22日偵訊時證稱：「【問：（提示
    108 年5 月13日通訊監察譯文；按此應係提示監視器錄影畫
    面擷取照片）譯文內容是何意思？】我去找他也是講工作的
    事，我女朋友也在車上，這次也有交易5 百元的咖啡包，也
    是現場施用，我女朋友不知道，我一進去就跟他說我要喝毒
    品咖啡包，喝完馬上就離開，所以只在裡面待2 分鐘。【問
    ：本次交易有無成功？】有。」等語（見偵卷第183 頁）。
    復於原審審理時證稱：就審判長提示之108 年偵字第4634號
    偵卷第59頁照片，於108 年5 月13月，在門口站的人是我，
    車子是我的；我當天是去找被告；我對於之前我於警詢及偵
    查中表示，我當天是去跟被告購買500 元含有甲基安非他命
    成份的咖啡包，沒有意見；這次我沒有先用電話跟被告聯絡
    ，我是直接去的等語（見原審法院卷第287 至288 頁）。
  ⒋就附表編號4 所示部分：
    證人尤嚴進於108 年5 月22日偵訊時證稱：「【問：最後一
    次施用毒品之時間、地點、方式？】108 年5 月17日下午6
    、7 時在王裕程的家裡施用咖啡包，我直接泡水喝。【問：
    是否承認施用毒品犯行？】承認。【問：你的毒品來源是向
    誰購買？】我跟王裕程買的。」等語（見偵卷第181 頁），
    復稱：「【問：（提示108 年5 月17日通訊監察譯文；按此
    應係提示監視器錄影畫面擷取照片）譯文內容是何意思？】
    這是我上星期去找他最後一次跟他買，這次買5 百咖啡包，
    也是在裡面施用，喝完我就走了。【問：本次交易有無成功
    ？】有。」等語（見偵卷第183 頁）。繼於原審審理時證稱
    ：就審判長提示之108 年偵字第4634號偵卷第61頁照片，於
    108 年5 月17月，照片中的車子是我的，照片中的人是我；
    我當天是去找被告；我對於之前我於警詢及偵查中表示，我
    當天是去跟被告購買500 元含有第二級毒品甲基安非他命成
    份的咖啡包，沒有意見；這次去找被告前，有先用通訊軟體
    和被告聯絡，但不是要買毒品，是在講工作，後來到他家才
    有毒品交易等語（見原審法院卷第288 至290 頁）。
  ⒌由上可知，就附表編號1 至4 所示部分，觀諸證人尤嚴進於
    偵訊、原審審理時之證述內容，前後雖大致相符，且能明確
    說明其與被告交易之時間、地點、價格、事前並無以電話聯
    絡購買毒品而是直接去找被告等情節。前後雖均無二致，但
    證人尤嚴進此項購買（或受讓）毒品者先後陳述次數之多寡
    、內容是否一致，尚非足以擔保其關於毒品來源陳述真實性
    之補強證據，不能僅因其供述，遽為關於毒品來源之陳述是
    否與事實相符之判斷依據。警方雖未留存完整之監視器錄影
    檔案光碟，僅有卷內之監視器錄影畫面擷取照片乙情，此有
    屏東縣政府警察局恆春分局偵查隊員警108 年12月3 日職務
    報告1 份在卷可稽（見原審法院卷第172 頁），亦僅能證明
    證人尤嚴進出現在被告家門口，而就證人尤嚴進有無進入被
    告家中、有無購買第二級毒品甲基安非他命或咖啡包，以及
    所購買之物品究竟是毒品或單純之咖啡，亦無從證明尚難僅
    憑證人尤嚴進之證言為被告不利之認定。
  ⒍證人尤嚴進於原審審理程序之初，證稱：被告好像沒有賣毒
    品咖啡包給我過；就附表編號1 至4 所示時間，我有沒有向
    被告買過任何毒品，我也忘記了等語（見原審法院卷第277
    、279 頁），然經檢察官提示警詢筆錄時，其稱：我於108
    年5 月21日警詢所述內容實在等語（見原審法院卷第277 至
    278 頁），復經提示偵訊筆錄內容後稱：這4 次情形均如偵
    訊筆錄所載等語（見原審法院卷第283 頁），繼而能針對所
    提示之各該監視器錄影畫面擷取照片，自行說明當時其確有
    向被告購買含有甲基安非他命成份咖啡包之過程，有如前述
    ，審酌其於原審審理之初所為之證述，顯與其歷次證述情節
    不符，衡情此或因距離案發時間較久而遺忘，或因被告在庭
    而承受之心理壓力等因素影響所致，然嗣經提示其先前陳述
    及相關照片後既已獲得釐清，足認其於原審審理之初所為證
    述事後已經更正，惟依前所述，仍不足以其於原審之供述，
    而為被告不利之認定。至於證人尤嚴進於108 年5 月22日偵
    訊時稱：【問：他是否有欠你錢？】沒有。【問：你跟王裕
    程怎麼認識？】認識很久了，之前他家熱鬧我去幫忙。【問
    ：與王裕程有無金錢往來或債務、感情糾紛？】沒有等語（
    見偵卷第185 頁），其復於原審審理時證稱：綜上所述，這
    4 次我去被家找他，都是去跟他購買500 元含有第二級毒品
    成分的咖啡包；我跟被告之間沒有糾紛、仇恨、不愉快，我
    之前會麻煩他幫我處理一些事情，我們交情還可以等語（見
    原審法院卷第289 、290 頁），而被告於原審審理時亦供稱
    ：尤嚴進沒有欠我錢，尤嚴進跟我也沒有無仇怨或是糾紛等
    語（見原審法院卷第431 頁），核與證人尤嚴進前揭所證情
    節相符，是證人尤嚴進既與被告並無仇恨，衡情足認其自無
    甘冒偽證罪責之風險，空言捏造以誣陷被告入罪之動機，惟
    被告與證人尤嚴進間縱使並無仇恨，亦無誣陷之動機，仍不
    足為被告有販賣毒品之補強證據。
  ⒎再查，員警於108 年5 月22日7 時23分許，持臺灣屏東地方
    法院核發之搜索票至王裕程位於屏東縣○○鄉○○路00號之
    檳榔小舖居所執行搜索，扣得如附件所示之物，僅有甲基安
    非他命，並無咖啡包，此有搜索扣押筆錄、扣押物品目錄表
    各1 份可證，搜索暨扣案物照片6 張在卷可稽（見警卷第71
    至77、79、81、85頁），而其中扣案如附件①所示之物，經
    警方以簡易快速篩檢試劑檢驗後，均呈甲基安非他命陽性反
    應，有檢驗照片1 張、簡易快速篩檢試劑結果書、初步檢驗
    報告單各1 份在卷可查（見警卷第83、103 、105 頁），是
    被告在其上開居所內確有存放第二級毒品甲基安非他命之事
    實，固堪認定，惟此與證人尤嚴進於警、偵訊及原審審理中
    所稱：我於108 年4 、5 月施用的毒品只有咖啡包而已，但
    我不知道是什麼級的毒品；我在現場就用沖水飲用方式喝完
    ，而現場查扣之物並無咖啡包等物，自難以證明被告有咖啡
    包其物。證人尤嚴進復於警詢中證稱：「我記得前2 、3 次
    去時，我付錢給王裕程後，王裕程會交給我咖啡包毒品，但
    是我跟他說我不會泡，於是他就會拿到客廳去幫我泡好。」
    ，「（你向王裕程購買的毒品是咖啡包毒品還是安非他命毒
    品？）咖啡包毒品。」（見警卷第169 、171 頁），由上開
    供述，可知尤嚴進於警詢中既已見過咖啡包，並確定是毒品
    咖啡包。至尤嚴進於原審審理中雖改稱我自己不會泡毒品咖
    啡包，我也沒有看過被告給我喝的咖啡包尚未拆封的樣子；
    我去到那邊跟被告說要喝毒品咖啡包，他就去我沒看到的地
    方調製，回來後給我一包毒品咖啡包的水；我沒有看過咖啡
    包的本體，但我會知道我喝的是咖啡包，是因為液體看起來
    是咖啡色的，像住旅館泡的那種，喝起來稍微一點點咖啡味
    然後苦苦的，所以我才覺得是毒品咖啡包等語（見原審法院
    卷第284 、285 、292 至293 頁），不僅與其於警詢中之陳
    述不同，且依其所述，仍不能排除證人尤嚴進所喝之物，係
    屬真正之咖啡。尤嚴進於原審審理中，經原審審判長之訊問
    ，又翻供稱：「（警察去王裕程家中並沒有搜索到任何咖啡
    包，僅扣得2 包總共約3 點多公克的甲基安非他命，究竟你
    跟王裕程是購買甲基安非他命還是咖啡包？）甲基安非他命
    。」，「（所以你是買咖啡包還是買甲基安非他命？）甲基
    安非他命。」，「（所以是一包的嗎？）對。」，「（所以
    不是咖啡包？）不是。」（見原審卷第289 頁），其前後證
    述反覆不一，互有矛盾，自不能僅憑其有瑕疵之供述，遽為
    被告不利之認定。
  ⒏至證人尤嚴進確實因於108 年5 月21日經警方徵得其同意對
    其採尿送驗，鑑驗結果呈甲基安非他命代謝後之甲基安非他
    命陽性反應，臺灣屏東地方檢察署檢察官因而以108 年度毒
    偵字第2018號對證人尤嚴進之施用第二級毒品罪犯行為緩起
    訴處分，緩起訴期間自108 年10月28日起至109 年10月27日
    日止乙情，有台灣檢驗科技股份有限公司108 年6 月6 日濫
    用藥物檢驗報告（報告編號：KH/2019/00000000號）、屏東
    縣政府警察局恆春分局辦理毒品危害防制條例案尿液檢送人
    真實姓名對照表、勘察採證同意書、上開緩起訴處分書、證
    人尤嚴進之臺灣高等法院被告前案紀錄表各1 份在卷可稽（
    見警卷第203 、205 、207 頁；原審法院卷第114 至116 、
    253 至255 頁），此與檢察官起訴書所載被告於108 年5 月
    17日下午6 時42分販賣第二級毒品甲基安非他命之犯行，相
    差約4 天，然時間既已相差4 天，而該檢驗報告之甲基安非
    他命為3154ng/ml （見警卷第203 、205 頁），其數值之高
    ，難認於施用後尚有如此高濃度之甲基安非他命殘留，自不
    排除其於108 年5 月17日之後，另有施用甲基安非他命之行
    為，亦不能僅憑該尿液檢驗，即認被告有販賣甲基安非他命
    之犯行。
  ⒐被告王裕程於警詢中雖坦承：「尤嚴進有跟我借安非他命施
    用，然後說要再拿安非他命還我。」（見警詢卷第9 頁），
    惟按被告之自白，不得作為有罪判決之唯一證據，仍應調查
    其他必要之證據，以察其是否與事實相符。刑事訴訟法第15
    6 條第2 項定有明文，查被告此部分之陳述並未供出其借尤
    嚴進之時間、地點，以及約定何時歸還，此外亦無其他補強
    證據足以證明其此部分之自白核與事實相符，自難僅憑此部
    分之陳述，遽認被告有販賣甲基安非他命或轉讓禁藥之犯行
    ，附此說明。
  ㈡就附表編號5 、6 所示部分（販賣給證人陳嘉和部分）：
  ⒈就附表編號5 所示部分：
    證人陳嘉和於108 年5 月30日警詢時證稱：「【問：警方提
    示監視器錄影畫面（108 年03月10日11時15分），該畫面是
    否為你本人？】是我本人。【問：承上，該影像所謂何事？
    】是我要向王裕程購買毒品之影像，我去王裕程住處跟他購
    買安非他命毒品。【問：承上，該次交易的時間、地點、金
    額、毒品種類、毒品數量？】我於影像的時間（108 年03月
    10日11時15分），去王裕程位於屏東縣○○鄉○○路00號的
    住處（交易地點），並由王裕程持安非他命（毒品種類）毒
    品一小包交付予我，並收款500 元。」等語（見他字卷第89
    、91頁），其復於同日偵訊時結稱：「【問：（提示108 年
    3 月10日監視器照片）這天去找王裕程做什麼？】我過去他
    家就是要買毒品，這次我買500 元，我拿回去用。【問：你
    在他家是否有講話或做其他事？】我買完毒品就離開。【問
    ：本次交易有無成功？】有。」等語（見他字卷第139 、14
    1 頁）。
  ⒉就附表編號6 所示部分：
    證人陳嘉和於108 年5 月30日警詢時證稱：「【問：警方提
    示監視器錄影畫面（108 年3 月13日11時24分），該畫面是
    否為你本人？】是我本人。【問：承上，該影像所謂何事？
    】是我要向王裕程購買毒品之影像，我去王裕程住處跟他購
    買安非他命毒品。【問：承上，該次交易的時間、地點、金
    額、毒品種類、毒品數量？】我於影像的時間（108 年3 月
    13日11時24分），去王裕程位於屏東縣○○鄉○○路00號住
    處（交易地點），並由王裕程持安非他命毒品（毒品種類）
    毒品一小包交付予我，並收款500 元。」等語（見他字卷第
    91頁），其復於同日偵訊時結稱：「【問：（提示108 年3
    月13日監視器照片）這天去找王裕程做什麼？】我直接去找
    他買毒品，也是買500 元，一手交錢一手交貨，拿到就馬上
    離開，我記得當天他有問我如何染油漆的事情，我有跟他講
    如何混合，他要漆木材，我們有聊了一下。【問：本次交易
    有無成功？】有。」等語（見他字卷第141 頁），並有監視
    器錄影畫面擷取照片張在卷可稽（見他字卷第103 頁）。
  ⒊然證人陳嘉和嗣於原審法院審理時之具結證述，卻改稱：10
    8 年3 月間我有施用二級毒品甲基安非他命，也被抓去關了
    ，當時我的毒品來源是在撞球間廁所旁跟人買的，我沒有跟
    被告拿過甲基安非他命；我之前在警詢時說的話不實在，因
    為那時警察說照著我在警詢時說的假話就可以讓我去戒癮治
    療，所以我在警詢、偵訊時都講假話，但後來我卻沒有被送
    去戒癮治療，我也不曉得為什麼；警察當時有教我要怎麼講
    ，他教我說跟被告拿500 元的甲基安非他命，詳細的細節我
    現在真的記不清楚；印象中被告平常的代步工具都是騎乘機
    車，他的機車是黃色的，今當庭提示的警卷第243 頁這3 張
    照片中，我都沒有看到被告的機車，應該就代表被告當天不
    在家；提示的警卷第243 頁照片，時間是108 年3 月10日11
    時15分，照片中的人是我，檳榔小舖是被告住的地方，當天
    我沒有找到被告，因為他的機車不在，檳榔小鋪的後方有停
    放1 台機車，那台好像是被告老婆弟弟的機車，我的記憶是
    當天我沒有進去；提示的警卷第243 頁照片，時間是108 年
    3 月13日，照片裡面的人是我，那個地方是被告的住處，當
    天我沒有找到被告，我沒有進去被告的家裡面就知道被告不
    在家，是因為我若是有進去的話，我的機車會直放，會用機
    車中間支架把整台機車撐起來；提示的警卷第245 頁照片，
    照片裡面的人是我，我旁邊那個是被告的母親，當天我去找
    被告，但找不到人，他們家還有一間飲料店在隔壁而已，我
    叫他母親開門看他有沒有在裡面，結果沒有，當天我也沒有
    進到裡面去，是他母親自己開門進去看，她說被告不在，那
    天我沒有見到他等語（見原審法院卷第373 至375 、377 、
    379 至382 頁）。
  ⒋雖於108 年5 月30日警詢時，員警係播放108 年3 月10日、
    同年月13日、同年月15日之監視器錄影畫面向證人陳嘉和確
    認其於各該日期所為何事，當時證人陳嘉和證稱，其僅有於
    10日、13日有向被告購買500 元之甲基安非他命且當場銀貨
    兩訖，至於同年月15日，其並未向被告購買甲基安非他命，
    當天是其與被告討論被告家之168 飲料店準備要油漆的事情
    等語（見他字卷第89、91、93頁），其復於同日偵訊時結稱
    ：「【問：（提示108 年3 月15日監視器照片）這天去找王
    裕程做什麼？】這次沒買毒品，因為他要回鄉公所清潔隊，
    我跟他說我要去探班，我有去清潔隊找他，但清潔隊說他沒
    上班，我就去檳榔攤找他，在門口遇到他媽媽，他媽媽還說
    早上有去上班，結果開門看到王裕程在裡面，所以我印象很
    深。」等語（見他字卷第141 頁），是證人陳嘉和前於警詢
    、偵訊時之供述內容與其於原審審理中所證內容不符，前後
    互有歧異。尚難僅憑其於警詢及偵查中之供述，遽為其於原
    審理理中不足採信之認定。雖證人陳嘉和於警詢、偵訊時證
    稱：我和被告沒有仇恨或糾紛、亦無金錢往來及債務等語（
    見他字卷第89、143 頁），核與被告於原審審理時所述相符
    （見原審法院卷第432 頁），惟其等縱使並無仇恨，亦無誣
    陷之動機，仍不足為被告有販賣毒品之補強證據。
  ⒌雖證人陳嘉和於原審審理時之翻異之詞，稱其於警詢、偵訊
    所述不實，乃因員警允諾若其說謊誣陷被告販毒，則可給予
    戒癮治療而不用拘束人身自由，員警並教導其虛偽陳述之內
    容云云為與常情不符而不可採，然仍不能僅以其於警詢、偵
    訊所述，遽為被告不利之認定。
  ⒍證人陳嘉和因於108 年05月26日20時30分許施用第二級毒品
    甲基安非他命之犯行，而經原審法院以108 年度毒聲字第22
    3 號刑事裁定送觀察、勒戒，嗣於109 年5 月6 日因認其無
    繼續施用傾向而釋放出所等情，有原審法院上開刑事裁定、
    證人陳嘉和之臺灣高等法院在監在押全國紀錄表各1 份在卷
    可稽（見原審法院卷第261 至262 、345 頁），但其於108
    年05月26日施用毒品時，已距檢察官起訴被告購買毒品之10
    8 年3 月13日相差達2 個月餘，而施用毒品一般可驗出尿液
    殘留毒品之時間為2 日，顯不能因其於108 年05月26日曾施
    用第二級毒品，遽認其於108 年05月26日所施用之毒品係向
    被告所購買。
  ⒎至於證人陳嘉和於原審審理時證稱：提示的警卷第243 、24
    5 頁之3 張監視器照片，被告都不在家，因為被告使用的黃
    色機車不在，而照片中在檳榔小舖後面停放的機車，好像是
    被告老婆弟弟的機車；又於13日伊沒有進去被告的檳榔小舖
    居所，因為伊若是有進去，伊會將機車直放，會用機車中間
    支架把整台機車撐起來一節，不論是否屬實，而依照片所示
    ，證人陳嘉和均僅在被告家中外面，並無進入被告家中之畫
    面，而何況縱使進入被告家中，亦不足以證明證人陳嘉和確
    有向被告購買甲基安非他命，尚無從以證人陳嘉和出現在被
    告家中門口，據為被告有販賣第二級毒品之犯行。
  ㈢綜上所述，被告否認附表所示之犯行，而證人尤嚴進、陳嘉
    和之證詞均有前後不一、不合常情等瑕疵，無法遽信為真，
    而相關之監視器畫面，無法予以補強證人尤嚴進、陳嘉和之
    證詞，又無相關通訊監察譯文足以證明被告之犯行，是檢察
    官就此部分所提出之證據，尚未達於通常一般之人均不致有
    所懷疑，而得確信其為真實之程度。此外，檢察官復未提出
    其他積極證據足資證明被告有何公訴意旨所指附表之犯行，
    自屬不能證明被告犯罪。被告已經本院判決無罪，被告辯護
    人於本院審理中聲請再行傳訊證人尤嚴進、陳嘉和，核無必
    要，併予敘明。
六、原審未察，遽為被告如附表所示之犯行均有罪之諭知，尚有
    未洽。被告上訴意旨，執此指摘原判決不當，為有理由，自
    應由本院將原判決關於有罪部分撤銷，另為被告無罪之諭知
    。
七、原判決關於被告被訴於108 年1 月17日晚間10時許，販賣第
    二級毒品甲基安非他命給證人盧明偉部分，已經原審判決無
    罪確定。
據上論結，應依刑事訴訟法第369 條第1 項前段、第364 條、第
301 條第1 項，判決如主文。
本案經檢察官黃彥凱提起公訴，檢察官高碧霞到庭執行職務。
中    華    民    國   110     年    10    月    6    日
                  刑事第四庭    審判長法  官  黃建榮
                                      法  官  陳君杰
                                      法  官  任森銓
以上正本證明與原本無異。
被告不得上訴。
檢察官如不服本判決應於收受本判決後20日內向本院提出上訴書
狀，其未敘述上訴理由者，並得於提起上訴後20日內向本院補提
理由書狀（均須按他造當事人之人數附繕本）「切勿逕送上級法
院」。
中    華    民    國   110    年    10    月    6     日
                                      書記官  謝佳育
【附表】
┌─┬───┬───────┬────┬───────────┬────┬────────┬───┐
│編│購毒者│被訴交易時間  │被訴交易│       被訴交易方式   │被訴交易│       主文     │備註：│
│號│      │              │地點    │                      │金額、毒│                │起訴書│
│  │      │              │        │                      │品種類及│                │犯罪事│
│  │      │              │        │                      │數量    │                │實    │
├─┼───┼───────┼────┼───────────┼────┼────────┼───┤
│1 │尤嚴進│108 年5 月7 日│屏東縣車│尤嚴進於左列之交易時間│500 元、│王裕程無罪。    │即如起│
│  │      │20時4 分許。  │城鄉中山│，逕至左列交易地點。王│重量不詳│                │訴書犯│
│  │      │              │路31號內│裕程則於左列之交易時間│混有第二│                │罪事實│
│  │      │              │。（即王│、地點，將如右列所示之│級毒品甲│                │一、㈡│
│  │      │              │裕程之檳│甲基安非他命加入有咖啡│基安非他│                │      │
│  │      │              │榔小舖居│粉味道之粉末，加水沖泡│命之咖啡│                │      │
│  │      │              │所內）  │後，將該飲品售予尤嚴進│包1 小包│                │      │
│  │      │              │        │，王裕程並向尤嚴進表示│。      │                │      │
│  │      │              │        │此為毒品咖啡包，尤嚴進│        │                │      │
│  │      │              │        │當場飲用完畢並交付如右│        │                │      │
│  │      │              │        │列所示之價金與王裕程而│        │                │      │
│  │      │              │        │完成交易。            │        │                │      │
├─┼───┼───────┼────┼───────────┼────┼────────┼───┤
│2 │尤嚴進│108 年5 月9 日│（同上）│尤嚴進於左列之交易時間│（同上）│王裕程無罪。    │即如起│
│  │      │18時11分許。  │        │，逕至左列交易地點，向│        │                │訴書犯│
│  │      │              │        │王裕程表示欲購買毒品咖│        │                │罪事實│
│  │      │              │        │啡包，王裕程則於左列之│        │                │一、㈢│
│  │      │              │        │交易時間、地點，將如右│        │                │      │
│  │      │              │        │列所示之甲基安非他命加│        │                │      │
│  │      │              │        │入有咖啡粉味道之粉末，│        │                │      │
│  │      │              │        │加水沖泡後，將該飲品售│        │                │      │
│  │      │              │        │予尤嚴進，尤嚴進當場飲│        │                │      │
│  │      │              │        │用完畢並交付如右列所示│        │                │      │
│  │      │              │        │之價金而完成交易。    │        │                │      │
├─┼───┼───────┼────┼───────────┼────┼────────┼───┤
│3 │尤嚴進│108 年5 月13日│（同上）│（同上）              │（同上）│王裕程無罪。    │即如起│
│  │      │20時17分許。  │        │                      │        │                │訴書犯│
│  │      │              │        │                      │        │                │罪事實│
│  │      │              │        │                      │        │                │一、㈣│
├─┼───┼───────┼────┼───────────┼────┼────────┼───┤
│4 │尤嚴進│108 年5 月17日│（同上）│（同上）              │（同上）│王裕程無罪。    │即如起│
│  │      │18時42分許。  │        │                      │        │                │訴書犯│
│  │      │              │        │                      │        │                │罪事實│
│  │      │              │        │                      │        │                │一、㈤│
├─┼───┼───────┼────┼───────────┼────┼────────┼───┤
│5 │陳嘉和│108 年3 月10日│（同上）│陳嘉和於左列之交易時間│500 元、│王裕程無罪。    │即如起│
│  │      │11時15分許。  │        │，逕至左列交易地點。王│重量不詳│                │訴書犯│
│  │      │              │        │裕程則於左列之交易時間│之甲基安│                │罪事實│
│  │      │              │        │、地點，將如右列所示之│非他命1 │                │一、㈥│
│  │      │              │        │甲基安非他命售予陳嘉和│小包。  │                │      │
│  │      │              │        │，陳嘉和當場交付如右列│        │                │      │
│  │      │              │        │所示之價金而完成交易。│        │                │      │
├─┼───┼───────┼────┼───────────┼────┼────────┼───┤
│6 │陳嘉和│108 年3 月13日│（同上）│陳嘉和於左列之交易時間│500 元、│王裕程無罪。    │即如起│
│  │      │11時24分許。  │        │，逕至左列交易地點。王│重量不詳│                │訴書犯│
│  │      │              │        │裕程則於左列之交易時間│之甲基安│                │罪事實│
│  │      │              │        │、地點，將如右列所示之│非他命1 │                │一、㈦│
│  │      │              │        │甲基安非他命售予陳嘉和│小包。  │                │      │
│  │      │              │        │，陳嘉和當場交付如右列│（起訴書│                │      │
│  │      │              │        │所示之價金而完成交易。│誤載為「│                │      │
│  │      │              │        │                      │1 千元」│                │      │
│  │      │              │        │                      │）      │                │      │
└─┴───┴───────┴────┴───────────┴────┴────────┴───┘
【附件】
┌────────────────────────────────┐
│被告王裕程遭搜索扣押之物（見警卷第75頁）                        │
├────────────────────────────────┤
│①甲基安非他命2 包（檢驗前淨重合計2.952 公克，均檢出甲基安非他命│
│  ，檢驗後淨重合計2.934公克，純質淨重合計2.469公克）。          │
│②吸食器1 組（經初步檢驗呈甲基安非他命陽性反應）。              │
│③電子磅秤1 台。                                                │
│④空夾鏈袋（內有48只）1 包。                                    │
└────────────────────────────────┘